# 外资减资时汇率问题

提问人：冯七七 时间：2016-03-17 15:42:38
你好陈版，如果一家外资企业注册资本为美元，当该单位减资并于当天购汇汇出，那么减资部分的汇率应该按照当天的汇率中间价还是购汇的汇率核算

回答人：chenyiwei
实际对外支付的现金因为是通过购汇取得的，属于真实发生的外币兑换交易，故按当天的实际兑换汇率折算。 所减少的实收资本金额（假设注册资本以美元表示，但记帐本位币为人民币）一般理解是按实收资本科目中的加权平均历史汇率（＝减资前账面以人民币表示的实收资本／减资前以美元表示的注册资本）折合较为妥当。 两者的差额调整资本公积——资本溢价。

提问人：晋诚布鲁斯 时间：2017-02-20 22:48:26
请教陈版，如果两者的差异是损失，而资本公积无余额，那么要把资本公积冲成负数吗？还是冲减盈余公积？

回答人：chenyiwei
可以继续依次冲减盈余公积、未分配利润。

提问人：zenmetaphor 时间：2017-05-02 17:56:11
顺着该问题继续请教： 假设对投资的合营公司进行减资（注册资本为美元），收回减资款（美元）结汇后大于按比例减少的投资成本的部分，投资方应如何进行账务处理？ 谢谢！

回答人：chenyiwei
需区分收回美元时折合人民币的金额与原始投资成本之间的差额（确认投资收益）和后续结汇取得人民币金额与收回美元时原折合人民币金额之间的差额（确认为财务费用——汇兑损益）。

提问人：zenmetaphor 时间：2017-05-03 12:32:29
请问“收回美元时折合人民币的金额与原始投资成本之间的差额（确认投资收益）”是指收到减资款当日按照美元记账汇率折算为本位币与投资成本的差异吗？ 对于被投资单位调整的资本公积-资本溢价，投资方是否也应相应进行账务处理？
再次感谢！

回答人：chenyiwei
1 、是。 2 、因为被投资单位的该项资本公积变动产生于与本企业之间的交易，而不是与其他股东之间的交易，所以不需要按照长期股权投资准则第十一条规定确认资本公积变动的相应份额。

提问人：zenmetaphor 时间：2017-05-04 08:59:45
陈版，不好意思可能没说清楚： 假设被投资单位为合营企业，减资是两家股东按照同比例减资。被投资单位实收资本及本次减资款均为美元。 被投资单位支付减资款，购美金支付减资款与按照加权平均历史汇率折算的差额冲减了盈余公积（无资本公积）。 这种情况下，投资方是否也应相应确认被投资方权益变动的相应份额？
谢谢！

回答人：chenyiwei
投资方只能确认被投资方的权益变动中因与另一股东进行交易而形成的部分。与本企业交易形成的部分已经并入投资收益。

提问人：zhuminchao888 时间：2017-05-11 22:14:23
请教陈版，如果按资本公积的方式确认汇率差额，即是否视同为股东权益性支出，对该项资本公积无需作企业所得税纳税调增？

回答人：chenyiwei
我理解可以，但最终请以主管税务机关意见为准。

提问人：zhuminchao888 时间：2017-05-16 13:32:49
在问下陈版，如果该笔减资在宣告时，办理了工商登记，但未支付，挂账应付款项，那期末时，该项汇兑损益差异是否还是作为权益性投资处理，计入资本公积？不作为财务费用--汇兑损益调整？

回答人：chenyiwei
已确认的应付股利（需以外币结算）产生的汇兑损益也是正常计入损益的，不是调整资本公积。